臺灣高等法院高雄分院刑事判決　　　 100年度上訴字第1349號
上　訴　人
即　被　告　張勝宏
上列上訴人因搶奪等案件，不服臺灣高雄地方法院100年度審訴字
第1370號中華民國100 年7 月11日第一審判決（起訴案號：臺灣
高雄地方法院檢察署100 年度偵字第8987、11450 號），提起上
訴，本院判決如下：
     主  文
上訴駁回。
     理  由
一、按不服地方法院之第一審判決而上訴者，應向管轄第二審之
    高等法院為之。上訴書狀應敘述具體理由；上訴書狀未敘述
    上訴理由者，應於上訴期間屆滿後20日內補提理由書於原審
    法院，逾期未補提者，原審法院應定期間先命補正。第二審
    法院認為上訴書狀未敘述理由或上訴有第362 條前段之情形
    者，應以判決駁回之。但其情形可以補正而未經原審法院命
    其補正者，審判長應定期間先命補正，刑事訴訟法第361 條
    、第367 條，分別定有明文。又所謂不服第一審判決之具體
    理由，必係依據卷內既有訴訟資料或提出新事證，指摘或表
    明第一審判決有何採證認事、用法或量刑等足以影響判決本
    旨之不當或違法，而構成應予撤銷之具體事由，始克當之（
    例如：依憑證據法則具體指出所採證據何以不具證據能力，
    或依憑卷證資料，明確指出所為證據證明力之判斷如何違背
    經驗、論理法則）；倘僅泛言原判決認定事實錯誤、違背法
    令、量刑失之過重或輕縱，而未依上揭意旨指出具體事由，
    或形式上雖已指出具體事由，然該事由縱使屬實，亦不足以
    認為原判決有何不當或違法者（例如：對不具有調查必要性
    之證據，法院未依聲請調查亦未說明理由，或援用證據不當
    ，但除去該證據仍應為同一事實之認定），皆難謂係具體理
    由，俾與第二審上訴制度旨在請求第二審法院撤銷、變更第
    一審不當或違法之判決，以實現個案救濟之立法目的相契合
    ，並節制濫行上訴（最高法院97年度台上字第892 號判決意
    旨參照）。是以上訴人之上訴書狀或補提之上訴理由書，雖
    有敘述上訴理由，惟所指判決不當、違法情形並未實際上存
    在或所指判決不當、違法情形未足以構成撤銷原判決之理由
    ，即與未敘述具體理由無異（最高法院71年度台上字第2364
    號判例意旨參照），其所為上訴，即不符合上訴之法定要件
    。
二、經查，上訴人即被告張勝宏（下稱被告）與另共犯陳世穎（
    原審拘提中）於民國100 年3 月3 日1 時許，相約在高雄市
    ○○區○○路38巷16號前碰面，見面時陳世穎向張勝宏表示
    因缺錢花用欲竊車作案，並於下開時地，分別為下開行為：
    (一)陳世穎與張勝宏遂共同基於為自己不法所有之意圖及竊盜
    犯意聯絡，於同日2 時30分許，在高雄市○○區○○路74巷
    15號前，由張勝宏在一旁把風，陳世穎持自備之鑰匙開啟洪
    一輝所有車牌號碼XVC-668 號普通重型機車之龍頭鎖及電門
    後，再由張勝宏騎乘該輛機車搭載陳世穎離去。(二)張勝宏騎
    乘上開車輛搭載陳世穎，於同日5 時許，行經高雄市○○區
    ○○街330 號前時，因見陳豔秋肩揹皮包行走於路旁，復共
    同基於為自己不法所有之意圖及搶奪之犯意聯絡，先由張勝
    宏將車暫停於路旁，陳世穎再下車徒手搶奪陳豔秋肩揹之皮
    包（內有現金600 元、手機1 支、SIM 卡2 張、化妝品等）
    ，並迅速返回機車上，復由張勝宏騎乘上開車輛搭載陳世穎
    離去。(三)而後陳世穎與張勝宏將上開車輛棄置於高雄市三民
    區○○○街8 巷口，因見黃美珍將機車鑰匙置於機車菜籃內
    ，遂共同另基於為自己不法所有之意圖及竊盜犯意，在該處
    ，由張勝宏在一旁把風，陳世穎以該機車鑰匙開啟黃美珍所
    有車牌號碼YAS-918 號普通重型機車之龍頭鎖及電門後，由
    陳世穎騎乘該輛機車搭載張勝宏返回陳世穎之住處。嗣經洪
    一輝、陳豔秋、黃美珍報警處理，警方調閱監視器錄影畫面
    ，始循線查獲等情，業據被告張勝宏於警偵訊及原審審理中
    坦承不諱，核與告訴人洪一輝及被害人陳豔秋、黃美珍於警
    詢中所指訴之情節相符，復有高雄市政府警察局三民一分局
    搜索扣押筆錄及扣押物品目錄表各1 份（見偵一卷第28 至
    31頁）、贓物認領保管單2 紙（見偵一卷第41、42頁）、高
    雄市政府警察局車輛協尋電腦輸入單2 份（見偵一卷第45
    、46頁）、案發現場監視錄影器翻拍照片8 張（見偵一卷第
    47至50頁）在卷可憑。綜上，被告上開任意性之自白既有前
    揭證據可佐，核與事實相符，自得採為論罪科刑之依據，被
    告犯行洵堪認定。因而原審認被告所為，係分別犯刑法第
    320 條第1 項之竊盜罪（事實(一)及(三)）及第325 條第1 項之
    搶奪罪（事實(二)），而各處有期徒刑6 月、10月、6 月，並
    定其應執行刑為有期徒刑1 年8 月。核其認事用法，並無不
    當，且依其犯罪情節，量刑亦稱妥當。
三、被告雖於上訴期間屆滿前提出上訴理由書狀（按原審判決書
    於100 年7 月19日寄存當地派出所，被告於100 年7 月25日
    具狀上訴），然被告上訴理由狀僅稱：刑期太重，沒辦法接
    受；伊係受朋友帶壞，且家有生病之母親等語，而非提出新
    事實、新證據，或就依據卷內訴訟資料，具體指摘原判決認
    定事實、適用法律有何違法或不當；甚至就證據之取捨有何
    違背論理法則或經驗法則之情事，則其上訴顯屬未敘述具體
    理由。況查被告所稱上開事由，亦均非刑罰減輕之事由。核
    之上揭說明，應認本件上訴違背法律上之程式。爰依刑事訴
    訟法第367 條前段、第372 條，不經言詞辯論，逕為判決如
    主文。
中    華    民    國  100     年    9     月    29    日
                  刑事第四庭    審判長法  官  蕭權閔
                                      法  官  唐照明
                                      法  官  吳進寶
以上正本證明與原本無異。
如不服本判決應於收受本判決後10日內向本院提出上訴書狀，其
未敘述上訴理由者，並得於提起上訴後10日內向本院補提理由書
狀（均須按他造當事人之人數附繕本）「切勿逕送上級法院」。
中    華    民    國  100     年    9     月    29    日
                                      書記官  唐奇燕